【裁判字號】    91,訴,2919
【裁判日期】    920725
【裁判案由】    搶奪等
【裁判全文】
臺灣高雄地方法院刑事判決                     九十一年度訴字第二九一九號
    公  訴  人  臺灣高雄地方法院檢察署檢察官
    被      告  乙○○
    選任辯護人  劉啟輝律師
右列被告因搶奪等案件，經檢察官提起公訴（九十一年度偵字第一八二四○號），本
院判決如左：
    主  文
乙○○結夥三人以上，攜帶兇器竊盜，處有期徒刑壹年參月。
被訴搶奪部分，無罪。
    事  實
一、乙○○前因搶奪案件，於民國九十一年一月八日，經本院以九十年度訴字第二七
    六二號判決判處有期徒刑一年六月，緩刑五年，緩刑期內付保護管束，因未上訴
    而確定，現於緩刑期內。
二、乙○○與三名姓名、年籍均不詳之成年男子，結夥三人以上共同意圖為自己不法
    之所有，並基於犯意聯絡，於九十一年七月十六日十九時許，乙○○騎乘車牌號
    碼ＸＴＤ─六六五號重型機車，搭載其中一名成年男子；而其他二名成年男子則
    另共乘一部機車（車牌號碼不明），行經高雄市○○區○○路五三八號前，因見
    壬○○騎用、車牌號碼為ＷＡＡ─○○五號輕型機車停於路旁，乙○○乃騎乘車
    牌號碼ＸＴＤ─六六五號重型機車逆向駛近該車，由後座之成年男子持客觀上可
    資認定為兇器之不明利器，破壞機車置物箱之鎖（毀損部分，未據告訴），取走
    壬○○所有放於置物箱內之黑色皮包一個【內含現金新臺幣（下同）二千元、提
    款卡二張（第一銀行、匯通銀行）、信用卡六張（慶豐銀行、中國信託、日盛銀
    行、臺灣土地銀行、聯邦銀行及富邦銀行）、身分證及駕照等物】，至其他二名
    成年男子則於對面路旁把風。得手後，乃逃離現場，嗣因行竊當時，甲○○正於
    高雄市○○區○○路五四○號麵攤用餐，目賭行竊過程，乃用筆記下車牌號碼，
    並提供警方而查獲上情。
三、案經高雄市政府警察局三民第二分局報告臺灣高雄地方法院檢察署檢察官偵查起
    訴。
    理  由
一、訊據被告乙○○否認有何共同加重竊盜犯行，辯稱：車號ＸＴＤ─六六五號機車
    確實為其所有，而當時伊騎車載『阿義』欲至高雄市○○路、明誠路，經過河堤
    路時，確因問路而在場，但未從事竊盜行為，況證人甲○○指認嫌犯未戴眼鏡，
    皮膚白，亦與其特徵不符等語。經查：
  (一)依刑事訴訟法第二百二十九條至第二百三十一條之規定，司法警察（官）有調查
    犯罪嫌疑人犯罪情形及蒐集證據之職權，而得訊問犯罪嫌疑人，惟依同法第一百
    條之二準用同法第一百條之一第一項之規定，司法警察（官）訊問犯罪嫌疑人，
    除有急迫情況且經記明筆錄者外，應全程連續錄音；必要時，並應全程連續錄影
    。考其立法目的，在於建立訊問筆錄之公信力，並擔保訊問程序之合法正當；亦
    即在於擔保犯罪嫌疑人對於訊問之陳述係出於自由意思及筆錄所載內容與其陳述
    相符。故司法警察（官）訊問犯罪嫌疑人如違背上開規定，其所取得之供述筆錄
    ，究竟有無證據能力，原應審酌司法警察（官）違背該法定程序之主觀意圖、客
    觀情節、侵害犯罪嫌疑人權益之輕重、對犯罪嫌疑人在訴訟上防禦不利益之程度
    、該犯罪所生之危害、禁止使用該證據對於抑制違法蒐證之效果，以及司法警察
    （官）如依法定程序有無發現該證據之必然性等情形，本於人權保障與社會安全
    之均衡維護精神，依比例原則，具體認定之。但被告在警訊之自白如係出於自由
    意思而非不正之方法，且其自白之陳述與事實相符，縱令司法警察（官）對其訊
    問時未經全程連續錄音或錄影，致訊問程序不無瑕疵，仍難謂其於警訊自白之筆
    錄無證據能力，此為我國最高審判機關近來所持見解（詳九十二年度臺上字第九
    九二判決、九十二年度臺上字第九九五號判決、九十二年度臺上字第一一七五號
    判決意旨參照）。是警訊時縱未錄音、連續錄音，該警訊筆錄亦非當然無證據能
    力，合先敘明。
  (二)又九十一年七月十六日十九時許，在高雄市○○區○○路五三八號前，被害人壬○○騎用、車牌號碼為ＷＡＡ─○○五號輕型機車停於路旁，遭人破壞機車置物
    箱之鎖，並取走被害人壬○○所有放於置物箱內之黑色皮包一個【內含現金二千
    元、提款卡二張（第一銀行、匯通銀行）、信用卡六張（慶豐銀行、中國信託、
    日盛銀行、臺灣土地銀行、聯邦銀行及富邦銀行）、身分證及駕照等物】之事實
    ，業據被害人壬○○於警訊指述甚詳（參九十一年七月十六日、九十一年七月二
    十二日警訊筆錄），是此部分之事實，堪以認定。
  (三)另證人甲○○於警訊、本院審理時證陳：本案於作筆錄前一天發生（九十一年七
    月七日製作警訊筆錄，是本案於九十一年七月十六日發生），伊坐在高雄市○○
    區○○路五四○號麵攤上，面向河堤路，而被害人（壬○○）機車停在該路五三
    八號前，當時見二年輕人共乘機車由右往左逆向靠其方向行駛，待駛近被害人（
    壬○○）機車停放處時，該二人未下車、機車亦未熄火，坐在後座之人就拿出東
    西，將該被害人（壬○○）機車後座打開，同時對面亦有一輛機車，有二年輕人
    ，是在校生；得手後，欲逃離時，適大廈車輛出入口有車輛進出，故其將機車停
    在該路五三八號隔壁，該二人並下車，在大廈外大廳門口問路，伊就記下車牌及
    機車顏色，機車係淺藍色，車牌是白底黑字，雖無法確定該問路之真假，但確定
    渠曾碰機車，嗣被害人（壬○○）見機車被動到，則跑出，並發現皮包不見等語
    綦詳（詳九十一年七月十七日警訊筆錄、本院九十二年一月二十七日訊問筆錄）
    。爰審酌：證人甲○○所在位置（五四○號）與竊案位置（五三八號）僅一屋
    之隔，目擊距離甚近，且其就機車顏色（淺藍）、車牌為白底黑字之陳述，核與
    被告車號ＸＴＤ─六六五號重型機車之特徵相符（詳警卷所附機車照片）；就被
    告問路、機車後搭載一人之情節，亦與被告所陳一致（詳本院九十一年十一月八
    日審判筆錄），是證人甲○○證述，應可採信。雖甲○○證陳：ＸＴＤ─六六
    五號重型機車廠牌係三葉牌，車上二人未戴眼鏡，且皮膚白白，無法確定被告為
    竊嫌等語（詳九十一年七月十七日警訊筆錄、本院九十二年一月二十七日訊問筆
    錄），似與被告機車廠牌（ＫＹＭＣＯ）、被告特徵（戴眼鏡、皮膚黑，詳被告
    庭呈照片）不符。惟案發當時，被告確曾騎乘車號ＸＴＤ─六六五號重型機車，
    搭載他人出現竊案地點，且曾問路等情，業據被告坦承在卷，在被告為前開機車
    使用者下，並參以(1)車號ＸＴＤ─六六五號重型機車上之二人，均戴安全帽（詳
    九十一年七月十七日警訊筆錄中，證人甲○○所言），且天色已暗，臉部特徵（
    含眼鏡部分）及膚色辨認不易；(2)就車牌、廠牌辨認難易而言，因車牌字跡明顯
    易認，且該機車並未熄火（詳證人甲○○於本院所證），夜間尚有煞車後照燈照
    亮車牌，而證人甲○○係服務業（詳前警訊筆錄職業攔），就機車並非專業，況
    徵之該車照片，ＫＹＭＣＯ廠牌字樣甚小、不明顯，復有橫槓遮掩，實難苛求證
    人甲○○亦知悉廠牌等情，是證人甲○○證述不符部分，難為被告有利之認定。
    此外，基於證人甲○○注意竊盜情節，目光焦點均未離該車，及被告騎乘該車
    停於被害人壬○○機車前，且曾掀開置物箱，而被害人壬○○隨即跑出，並表示
    失竊皮包等情，本院認被告共同參與本件犯行甚明。
  (四)至被告雖辯稱：警訊筆錄未連續錄音，係警方先製作筆錄，伊再照者念，且係警
    方列舉清單要其承認等語。而經本院勘驗警訊筆錄後，確有被告朗讀警訊筆錄情
    事，且無訊問警員打字聲（詳本院九十二年六月二十日審判筆錄），顯見被告警
    訊筆錄確未按規定連續錄音甚明。惟不論員警有無強迫被告認罪，違反連續錄音
    之效果如何，縱被告警訊筆錄所載無證據能力【事實上，被告於警訊所陳，就犯
    罪之參與情形（把風），與實際情況不符】，但因證人甲○○所證，已足認定被
    告騎車搭載他人，由該人下手行竊，而其餘二人則於對面把風，且因被害人機車
    置物箱之鎖已被破壞（詳被害人壬○○於警訊所言），在鎖係鐵製品下，實非一
    般器物可資毀壞，顯係堅硬鐵器所為，客觀上應足認定為兇器等情，是被告上開
    所辯，無法因此即認定被告未共同持兇器竊盜。
  (五)綜上直接、間接證據，本件事證明確，被告犯行，堪以認定。
二、被告及其他三名不詳姓名男子（因該三人並未到案，為被告利益考量，應認均為
    成年），共同持所有客觀上足資認定為兇器之不明鐵製利器竊盜。核其所為，係
    犯刑法第三百二十一條第一項第三款、第四款之結夥三人以上攜帶兇器竊盜罪，
    。被告與其他三名不詳姓名男子間，就上開犯行有犯意聯絡及行為分擔（罪名有
    結夥者，本質即為共犯，主文毋庸再論以共犯）。爰審酌被告正值青年，前因搶
    奪案件，已於九十一年一月八日，經本院以九十年度訴字第二七六二號判決判處
    有期徒刑一年六月，緩刑五年，緩刑期內付保護管束，因未上訴而確定，現於緩
    刑期內（詳臺灣高等法院被告全國前案紀錄表、臺灣高雄地方法院檢察署刑案資
    料茇晤紀錄表），仍不知警惕，竟結夥三人持兇器犯案，影響被害人權益甚鉅，
    惡性非輕，並參以所竊物品價值等一切情狀，量處如主文所示之刑。至犯罪所用
    兇器，因未扣案，雖無證據證明業已滅失，惟為免執行之困難，爰不宣告沒收之
    。
三、不另為無罪判決及無罪判決部分：
  (一)公訴意旨另以：被告乙○○與年籍姓名不詳綽號『長腳』、『黑仔』、『臭嘴』
    四人，共同基於意圖為自己不法所有之概括犯意聯絡，於如附表編號一至十二所
    示之時間，連續於附表編號一至十二所示之地點，以二人一組，分乘二部機車之
    方式，由被告與前開三人中之一人，共同騎乘被告所有車牌號碼ＸＴＤ─六六五
    之重型機車，另二人乘騎不詳車號之機車，由其中一組人著手行動，另一組人則
    在附近把風，或以徒手打開被害人停放於路旁之自小客車車門，或持客觀上足認
    為兇器之六角板手等工具敲破自小客車玻璃或撬開機車鑰匙孔等方式，竊取被害
    人置於車內如附表編號一至十二所示之財物。此外，另於附表編號十三所示所示
    之時、地，由被告騎乘前開機車後載上開『長腳』、『黑仔』、『臭嘴』中之一
    人，另二人在旁把風，趁被害人丑○○下車購物，留幼子蘇聖峰獨自在車牌號碼
    Ｆ七─四三二五號自小客車內之機會，持六角板手敲破右前座車窗，搶奪車內手
    提袋等情。因認被告涉犯連續結夥三人以上，攜帶兇器竊盜；結夥三人以上，攜
    帶兇器搶奪等罪嫌。
  (二)按犯罪事實應依證據認定之，無證據不得推定其犯罪事實；又不能證明被告犯罪
    者，應諭知無罪之判決，刑事訴訟法第一百五十四條、第三百零一條第一項前段
    分別定有明文。再認定被告有罪之事實，應憑證據，如未能發現相當之證據，或
    證據不足以證明，自不能以推測或擬制之方法，以為裁判之基礎；且認定犯罪事
    實所憑之證據，其為訴訟上之證明，須達於通常一般人均不致有所懷疑，而得確
    信其為真實之程度者，始得據為有罪之認定，倘其證明尚未達到此一程度而有合
    理之懷疑存在時，尚難為有罪之認定基礎；苟積極證據不足以為不利於被告事實
    之認定，即應為有利於被告之認定，更不必有何有利之證據（最高法院三十年上
    字第八一六號、四十年臺上字第八六號、七十六年臺上字第四九八六號判例參照
    ）。
  (三)公訴人認被告涉犯連續加重竊盜、加重搶奪罪嫌，無非係被告已於警訊中自白，
    且除經被害人指訴甚詳外，另經警員寅○○結證明確，資為論罪依據。訊據被告
    堅決否任有何上開犯行，辯稱：警訊筆錄未連續錄音，係警方先製作筆錄，伊再
    照著念，且係警方列舉清單要其承認等語。經查：
  本件經本院勘驗警訊筆錄後，確有被告朗讀警訊筆錄情事，且無訊問警員打字聲
    （詳本院九十二年六月二十日審判筆錄），顯見被告警訊筆錄確未按規定連續錄
    音甚明，業如前述。惟警訊時縱未錄音、連續錄音，該警訊筆錄亦非當然無證據
    證能力，被告在警訊之自白，如係出於自由意思而非不正之方法，且其自白之陳
    述與事實相符，縱令有前開情事，警訊筆錄仍有證據證能力，但自白如與事實不
    符，縱係出於自由意思而非不正之方法，亦難為被告有罪之認定。
  又員警先帶同被告至現場模擬後，嗣再製作筆錄等情，業據證人即三民二分局警
    員丁○○於本院證稱：我們先去現場模擬等語明確（詳本院九十一年十二月六日
    審判筆錄第四頁第一行），而被告警訊筆錄亦記載：伊曾犯下列案件，並經帶同
    警方查證等語（詳九十一年七月二十二日警訊筆錄）。顯見警訊筆錄應係基於現
    場模擬之事實而製作。惟經本院勘驗現場模擬錄影帶，當時被告確曾指出作案位
    置、方式，汽機車停放位置，核與錄影帶譯文相符（詳本院九十二年六月二日判
    筆錄），而依錄影帶譯文所示之作案位置，包括高雄市○○路五三八號（即前開
    有罪部分）、高雄市○○區○○路五六號、高雄市○○區○○路一○一號、高雄
    市○○區○○路三七號、高雄市○○區○○路及明仁路口、高雄市○○區○○路
    三三號、高雄市○○區○○路及明哲路口、高雄市三民區○○○路三六號、高雄
    市三民區○○○路九八號、高雄市○○區○○路二九六號、高雄市○○區○路三
    八號、高雄市○○區○○路二十五號、高雄市○○區○○路八六號、高雄市三民
    區○○○路五四三巷三七號及高雄市○○區○○路一○○號。本院審酌：
  (1)就附表編號一所示之犯行，被害人戊○○因自小客車未鎖，而遭人開車門入內竊
    取物品（詳九十一年七月二十四日警訊筆錄）。惟於現場高雄市○○區○○路及
    明哲路口模擬時，被告係表示以Ｔ型扳手破壞車門入內行竊，竊盜情節並不一致
    。
  (2)就附表編號二所示之犯行，被害人癸○○證陳：一位路人表示係一位年輕人所竊
    等語（詳九十一年六月六日警訊筆錄）。惟於現場高雄市○○區○○路一○○號
    模擬時（模擬地點與鼎力路相關者，僅一處），被告係表示由『黑仔』、『長腳
    』下手行竊，行竊人數並不一致。
  (3)犯罪地點涉及明吉路者，除附表編號一外，尚有附表編號三、編號七及編號十三
    等犯行（即三次），雖與明吉路模擬地點三處相符（不含附表編號一），惟被告
    於高雄市○○區○○路三七號模擬時，表示於該地點行竊二次，如連同高雄市○○區○○路一○一號、高雄市○○區○○路及明仁路口部分，則有四次，不僅竊
    盜次數不符；且附表編號三、編號七及編號十三之犯罪方式均係破壞車窗（詳被
    害人警訊筆錄），亦與被告表示破壞車門等語不符。
  (4)犯罪地點涉及裕誠路者，計有附表編號四、編號五及編號十等犯行，然模擬地點
    涉及裕誠路者僅一處；且編號四、編號十之犯罪方式係破壞車窗，編號五之犯罪
    方式，係自小客車未鎖，而遭人開車門入內竊取物品（以上詳被害人警訊筆錄）
    ，亦與被告模擬時所陳破壞汽車車門等語不符；況被告復於模擬時表示，犯罪時
    間均在下午，核與編號四、編號五及編號十犯罪時間分別為十二時（嗣被害人稱
    十三時三十分）、十八時十分及十六時五十分不一致。
  (5)犯罪地點涉及明賢路者，僅有附表編號八犯行，然模擬地點涉及明賢路者卻有二
    處；且告復於模擬時表示，作案對象均為汽車，核與編號八之犯罪方式係破壞汽
    車不符（詳被害人筆錄）。
  (6)犯罪地點涉及明誠二路者，計有附表編號十一、編號十二等犯行，固與模擬地點
    相符，然編號十一、編號十二之犯罪方式係破壞汽車、破壞機車（詳被害人筆錄
    ），核與被告於模擬時表示，作案對象均為機車不符。
  (7)至本件附表編號六、編號九之犯行，固與被告於模擬時相符，惟被告於模擬時並
    未具體陳述如何破壞汽、機車，致無法比對，難以辨認事實。基於上開事實，並
    參以(甲)本件模擬地點達十三次（不含罪部分），僅二件相符；(乙)涉案事實並未包
    括明仁路，惟警員竟於明仁路實施模擬；(丙)涉案地點若包含前開有罪部分，應為
    十四處，模擬地點卻十五處。從而，本院認附表編號六、編號九之犯行，固與被
 告於模擬時相符，亦難為被告不利之認定。
  因被告警訊筆錄係基於模擬之事實，惟模擬之事實確與警訊所載事實不符，則警
    訊筆錄內容尚難認與事實相符。綜上所述，基於被害人均未親眼目睹被告有附表
    編號一至十三所示之犯行（詳被害人警訊筆錄），並參以證人丁○○關於製作筆
    錄之陳述係真實，而能證明『被告警訊之自白，係出於自由意思而非不正之方法
    』，然因被告警訊自白與事實不符，依前開說明，應為被告有利之認定。此外，
    復查無其他積極證據足資證明被告有前開犯行，不能證明被告犯罪，就加重搶奪
    罪嫌部分（即附表編號十三部分），自應諭知被告無罪；至連續加重竊盜罪嫌部
    分，因公訴人認與前開有罪部分，具有連續犯之裁判上一罪關係，爰不另為無罪
    判決之諭知。
據上論斷，應依刑事訴訟法第二百九十九條第一項前段、第三百零一條第一項前段、
刑法第三百二十一條第一項第三款、第四款、第二十八條，判決如主文。
中      華      民      國      九十二      年      七    月  二十五    日
                                  臺灣高雄地方法院刑事第一庭
                                      法  官  方  百  正
右正本證明與原本無異。
如不服本判決，應於判決送達後十日內，向本院提出上訴狀。
                                      書記官  張  金  蘭
中    華    民    國      九十二      年      七      月      二十八    日
附表：
┌──┬─────┬───────┬────────┬─────┬─────┐
│    │          │              │                │          │          │
│編號│時   間   │地        點  │ 遭竊（搶）財物 │ 被 害 人 │ 犯罪方式 │
│    │          │              │  （新臺幣）    │          │          │
├──┼─────┼───────┼────────┼─────┼─────┤
│    │          │              │一萬五千元、信用│          │徒手打開Ｒ│
│    │91.06.05  │高雄市三民區明│卡三張、提款卡三│戊○○    │Ｌ─四○九│
│ 一 │18：40許  │哲路、明仁路口│張、身分證一張及│          │八號自小客│
│    │          │（公訴人誤載為│手機一支。      │          │車車門，竊│
│    │          │明哲路、明仁  │                │          │取車內米白│
│    │   │口）          │                │          │色皮包。  │
│    │          │              │                │          │          │
│    │          │              │                │          │          │
├──┼─────┼───────┼────────┼─────┼─────┤
│    │          │              │三萬元、駕照及身│          │持自備六角│
│    │91.06.06  │高雄市三民區鼎│分證各一張、購物│癸○○    │扳起子撬開│
│    │12：00許  │力路與鼎新路口│卡一張及金項鍊一│（公訴人誤│竊取ＷＢＹ│
│ 二 │          │              │條              │載為張邱蓮│─一七七號│
│    │          │              │                │）        │機車座墊內│
│    │          │              │                │          │皮包。    │
│    │          │              │                │          │          │
├──┼─────┼───────┼────────┼─────┼─────┤
│    │          │              │一萬八千元、信用│          │持自備六角│
│    │91.06.10  │高雄市三民區明│卡四張、身分證、│卯○○    │扳起子破壞│
│ 三 │17：50許  │吉路十號前    │駕照、健保卡及提│          │ＺＩ─八七│
│    │          │              │款卡各一張、手機│          │一七號自小│
│    │          │              │一支及印張四枚  │          │客車右前座│
│    │          │              │                │          │車窗且竊取│
│    │          │              │                │          │車內皮包。│
├──┼─────┼───────┼────────┼─────┼─────┤
│    │          │              │一萬三千元、信用│          │除車號為九│
│    │91.06.13  │高雄市三民區裕│卡二張、駕照、學│陳秋端    │Ｍ─三五三│
│ 四 │12：00許  │誠路九六號前  │生ＩＣ卡、健保卡│          │六號外，餘│
│    │          │              │各一張、手機一支│          │同右。    │
│    │          │              │。              │          │          │
├──┼─────┼───────┼────────┼─────┼─────┤
│    │          │              │一萬二千元、信用│          │徒手竊取Ｙ│
│    │91.06.21  │同右路八十六號│卡、金融卡、身分│己○○    │Ｐ─○五三│
│ 五 │18：10許  │前            │證、手機二支。  │          │二號自小客│
│    │          │              │                │          │車內皮包（│
│    │          │              │                │          │門未關）  │
├──┼─────┼───────┼────────┼─────┼─────┤
│    │          │              │臺新銀行存摺二本│          │除車號為Ｙ│
│    │91.06.24  │高雄市三民區河│、印張二枚      │子○○    │Ｖ─四三六│
│ 六 │20：05許  │堤路二九○號前│                │          │一號外，餘│
│    │          │              │                │          │同右三    │
│    │          │              │                │          │          │
├──┼─────┼───────┼────────┼─────┼─────┤
│    │          │              │身分證、駕照各一│          │除車號為Ｐ│
│    │91.06.28  │高雄市三民區明│張、二千元、信用│辛○○    │二─八二五│
│ 七 │16：50許  │吉路二之一號  │卡七張、提款卡六│          │九號、破壞│
│    │          │              │張、手機一支、印│          │右前車門外│
│    │          │              │章二枚及萬泰急救│          │，餘同右三│
│    │          │              │卡。            │          │。        │
├──┼─────┼───────┼────────┼─────┼─────┤
│    │          │              │八百元、身分證、│          │除車號為六│
│    │91.06.28  │高雄市三民區明│健保卡、提款卡、│石秀羚    │Ｋ─○二六│
│ 八 │20：10許  │賢街六七號前  │信用卡及存摺。  │          │六號自小客│
│    │          │              │                │          │車外，餘同│
│    │          │              │                │          │右三。    │
├──┼─────┼───────┼────────┼─────┼─────┤
│    │          │   │二千八百元、身分│          │除車號為Ｙ│
│    │91.07.02  │高雄市三民區民│證、信用卡、提款│庚○○    │Ｈ─三○○│
│ 九 │19：30許  │族一路五四三巷│卡、小型電腦、駕│          │九號自小客│
│    │          │二五號前      │照、行照、印鑑及│          │車外，餘同│
│    │          │              │新光三越卡。    │          │右三。    │
│    │          │              │                │          │          │
├──┼─────┼───────┼────────┼─────┼─────┤
│    │          │              │駕照、行照、信用│          │除車號為Ｃ│
│    │91.07.10  │高雄市○○路六│卡、健保卡、身分│丙○○    │八─一○八│
│    │16：50許  │十六號        │證、金融卡、手機│          │一號自小客│
│ 十 │          │              │及戶口名簿。    │          │車外，餘同│
│    │          │              │                │          │右三。    │
│    │          │              │                │          │          │
├──┼─────┼───────┼────────┼─────┼─────┤
│    │          │              │一千五百元、信用│          │除車號為Ｍ│
│    │91.07.11  │高雄市三民區明│卡、身分證、駕照│巳○○    │二─六九七│
│ 十 │18：30許  │誠二路七二號  │、健保卡。      │          │九號自小客│
│ 一 │          │              │                │          │車外，餘同│
│    │          │              │                │          │右三。    │
│    │          │              │                │          │          │
├──┼─────┼───────┼────────┼─────┼─────┤
│    │          │              │軍人身分證、駕照│          │持自備六角│
│    │91.07.15  │高雄市三民區明│及五百元。      │辰○○    │扳起子撬開│
│    │19：30許  │誠二路十四號前│                │          │竊取ＯＬＨ│
│ 十 │          │              │                │          │─五八一號│
│ 二 │          │              │                │          │機車座墊內│
│    │          │              │                │          │黑色皮包。│
│    │          │              │                │          │          │
├──┼─────┼───────┼────────┼─────┼─────┤
│    │          │              │三萬元、美金二百│          │持工具敲破│
│    │91.06.21  │高雄市三民區明│五十元、信用卡、│丑○○    │Ｆ七─四三│
│    │19：30許  │吉路（公訴人誤│身分證、行照及駕│          │二五號自小│
│ 十 │          │載為明仁路）  │照。            │          │客車玻璃，│
│ 三 │          │              │                │          │搶走車內手│
│    │          │              │                │          │提袋。    │
│    │          │              │                │          │          │
└──┴─────┴───────┴────────┴─────┴─────┘
附錄本判決論罪科刑所依據之法條：
中華民國刑法第三百二十一條
犯竊盜罪而有左列情形之一者，處六月以上、五年以下有期徒刑：
一  於夜間侵入住宅或有人居住之建築物、船艦或隱匿其內而犯之者。
二  毀越門扇、牆垣或其他安全設備而犯之者。
三  攜帶兇器而犯之者。
四  結夥三人以上而犯之者。
五  乘火災、水災或其他災害之際而犯之者。
六  在車站或埠頭而犯之者。
前項之未遂犯罰之。


司法院資訊處製作；財團法人民間司法改革基金會備份。
